# 可转换公司债券转股部分已计提未支付的利息会计处理

提问人：Dandelion823 时间：2022-01-14 14:06:34
请教陈版：
公司发行的可转换公司债券，在约定的转股期间陆续有人转股，但是尚未到利息支付的时间，企业计提的利息有进入资本化的也有计入费用化的，已经转股的计提的利息是无法对应区分是资本化部分的还是费用化部分的，可转债发行协议明确约定“在付息债权登记日前（包括付息债权登记日）申请转换成公司股票的可转债不享受本计息年度及以后计息年度利息”
我的问题是：假设费用化部分利息 30 万，资本化利息 20 万
对于已经转股的这部分但是未到利息支付时间的可转换公司债券的利息如何处理？是直接冲减以前的财务费用/在建工程还是直接冲减资本公积？
（ 1 ）冲减财务费用/在建工程
冲减的会计处理是：
借：财务费用-利息支出/在建工程 -50
贷：应付利息—转股部分已计提未支付 -20
贷：应付债券—利息调整（转股未支付利息部分） -30
（ 2 ）冲减资本公积
借：资本公积-其他资本公积 -50
贷：应付利息—转股部分已计提未支付 -20
贷：应付债券—利息调整（转股未支付利息部分） -30

回答人：chenyiwei
如果投资者选择将可转债转股，说明投资者认为转股比到期收回本息的收益率更高，相应地，即使对于转股的可转债无需支付利息，但发行方仍需确认其利息费用直至转股日止。对于因转股而最终无需支付的可转债利息，应在转股时一并转入资本公积处理，而不能将本期或前期已确认的利息支出（包括费用化利息和资本化利息）冲回。